Inventaris van Stichting Centraal Orgaan voor Kwaliteitsaangelegenheden in de Zuivel ICOKZ) en taakvoorgangers, 1901-2007
Nationaal Archief, Den Haag
- Zuivel Kwaliteitscontrolebureau (ZKB)1937-1975, E.
  - Stukken niet naar inhoud beschreven, E.1.
    - Notulen, E.1.1.
      - Notulen van de vergaderingen van het centraal bestuur van het Zuivel Kwaliteitscontrolebureau, 1937-1985; 266-280, 493-494; 15 banden en 2 pakken
        - 1937-1938, 266
        - 1939-1940, 267
        - 1941-1942, 268
        - 1943-1944, 269
        - 1945-1946, 270
        - 1947, 271
        - 1948, 272
        - 1949-1950 apr., 273
        - 1950 mei-1951, 274
        - 1952-1953, 275
        - 1954-1955, 276
        - 1956-1957, 277
        - 1958-1960, 278
        - 1961-1963, 279
        - 1964-1968, 280
        - 1969-1975, 493; 1 pak
        - 1976-1985, 494; 1 pak
      - Lijst met punten behandeld in de vergaderingen van het centraal bestuur van het Zuivel Kwaliteitscontrolebureau, vergaderingnummer 110 t/m 149, 1969-1976; 495; 1 omslag
      - Notulen van vergaderingen van de Technische Commissie voor Boter van het Zuivel Kwaliteitscontrolebureau, 1937-1950; 497-498; 2 banden
        - 1937-1940, 497
        - 1941-1950, 498
      - Vergaderstukken van het Technisch-Wetenschappelijk Comité, Commissie inzake te stellen eisen aan glaswerken chemicaliën voor vetgehalteonderzoek van melk, room, ondermelk enzovoorts, 1940-1945; 630; 1 omslag
    - Jaarverslagen, E.1.2.
      - Jaarverslagen van het Zuivel-Kwaliteitscontrolebureau (ZKB), gevestigd te Amsterdam over de jaren 1937-1980, 1939-1981; 156-164; 9 omslagen
        - Eerste verslag over de periode 12 juli 1937 tot en met 31 december 1938, 1939, 156
        - 1939-1945, 1940-1946, 157
        - 1946-1950, 1947-1951, 158
        - 1951-1955, 1952-1956, 159
        - 1956-1960, 1957-1961, 160
        - 1961-1965, 1962-1966, 161
        - 1966-1970, 1967-1971, 162
        - 1971-1975, 1972-1976, 163
        - 1976-1980, 1977-1981, 164
  - Stukken naar inhoud beschreven, E.2.
    - Organisatie en personeel, E.2.1.
      - Correspondentie van het Zuivel Kwaliteitscontrolebureau, voornamelijk betreffende het opstellen en wijzigen van statuten en huishoudelijke reglementen, 1937-1944; 776; 1 omslag
      - Akte van oprichting van het Zuivel Kwaliteitscontrolebureau gedateerd 9 juli 1937, met daarbij statuten met huishoudelijk reglement en keuringsreglement uit 1937 inclusief gewijzigde versies uit 1939 en 1941, 1937-1941; 866; 1 omslag
      - Origineel ondertekende documenten van aangeslotenen bij het Zuivel-Kwaliteitscontrolebureau, 1940-1945; 874; 1 omslag
      - Gewijzigde Statuten en Reglement tuchtrechtspraak uit 1949, 1950, 1952, 1964, 1979 van het Zuivel Kwaliteitscontrolebureau, 1949-1979; 680; 1 omslag
      - Register van gecontroleerden van de afdeling Boter, afdeling Melkpoeder en afdeling Kaas van het Zuivel Kwaliteitscontrolebureau, 1951-1984; 875; 1 omslag
      - Correspondentie, notities en publicaties betreffende de liquidatie van het Zuivel Kwaliteitscontrolebureau, 1984-1985; 627; 1 omslag
        Bevat: correspondentie en accountantsverklaring 1985-12-09 inzake de eindafrekening van het ZKB, notitie "Liquidatie van het ZKB", "Nota inzake het rijkstoezicht op de zuivelcontrole-instellingen", tijdschriftartikel "Afscheid van het ZKB" (ZuivelZicht 1985 nr. 30/31), notitie "Overzicht ten behoeve van de ZKB-reünie" en "Geschiedenis van de oprichting van het Zuivel Kwaliteitscontrolebureau onder Rijkstoezicht gevestigd te Amsterdam"
      - Accountantsverklaringen over de jaarrekening van de Stichting Zuivel-Kwaliteitscontrolebureau (ZKB) over de jaren 1971-1982, 1972-1983; div.nrs.; 4 omslagen
        - 1971-1973, 1972-1974, 797
        - 1974-1976, 1975-1977, 798
        - 1977-1978, 1978-1979, 799
        - 1979-1980, 1980-1981, 575
        - 1981-1982, 1982-1983, 864
    - Taakuitoefening, E.2.2.
      - Toezicht op en keuring van zuivelproducten en afgifte van certificaten, E.2.2.1.
        - Correspondentie en ministeriële besluiten op het gebied van zuivelbereiding en zuivelcontrole gedurende de oorlogsjaren, 1940-1944; 838; 1 omslag
          Bevat besluiten betreffende de standaardisatie van melk, modelmelk, restricties op het gebruik van karnwerktuigen, wijziging van het melkbesluit goedkeuring van gewijzigde statuten, huishoudelijk reglement/reglement van gecontroleerden voor boter en het keuringsreglement van het Zuivel Kwaliteitscontrolebureau (ZKB) onder Rijkstoezicht, te Amsterdam
        - Instructieboekje Zuivel Kwaliteitscontrolebureau, Afdeling Melkpoeder [oorspronkelijk], [ca.]1948; 166; 1 omslag
          Bevat de volgende onderdelen: A. Keuringsreglement ZKB voor Melkpoeder, B. Reglement voor de gecontroleerden van de afdeling Melkpoeder, C. Betredingsbevoegdheid ambtenaren ZKB, D. Uitvoercontrolebesluit 1948 (Melkpoeder), E. Uitvoercontrolebeschikking 1948 (Melkpoeder)
        - Instructieboekje Zuivel Kwaliteitscontrolebureau, Afdeling Kaas [oorspronkelijk], 1948-[ca.] 1958; 167; 1 omslag
          Bevat de volgende onderdelen: A. Keuringsreglement ZKB voor Kaas, B. Reglement voor de gecontroleerden van de afdeling Kaas, C. Betredingsbevoegdheid ambtenaren ZKB, D. Uitvoercontrolebesluit 1948 (Kaas), E. Uitvoercontrolebeschikking 1958 (Kaas)
        - Voorschriftenboekje Zuivel Kwaliteitscotrolebureau, Afdeling Boter [oorspronkelijk], 1951-1963; 165; 1 omslag
          Bevat de volgende onderdelen: A. Keuringsreglement ZKB voor Boter, B. Reglement voor de gecontroleerden van de afdeling Boter, C. Betredingsbevoegdheid ambtenaren ZKB, D. Uitvoercontrolebesluit 1951 (Boter), E. Uitvoercontrolebeschikking 1963 (Boter) [inhoud ontbreekt]
        - Door het Ministerie van Landbouw, Visserij en Voedselvoorziening goedgekeurde wijzigingen in keuringsreglementen van het Zuivel Kwaliteitscontrolebureau en door haar getroffen wijzigingen in beschikkingen die invloed hebben op het ZKB, 1953-1957; 880; 1 omslag
        - Voorschriftenboekje Zuivel Kwaliteitscontrolebureau (ZKB), 1964-1982; 71-74; 4 omslagen
          Dit bestond uit een losbladig systeem waarbij regelmatig bladen moesten worden verwijderd dan wel aangevuld
          - Zuivel Kwaliteitscontrolebureau, Afdeling Boter met aanvullingen in de jaren 1980, 1968 en 1967, 1967-1980, 71
          - Zuivel Kwaliteitscontrolebureau, Afdeling Melkpoeder, met aanvullingen in de jaren 1982, 1976, 1974, 1970, 1965 en 1964, 1964-1982, 72
            Bevat ook vervallen invoegbladen uit 1965 en ouder
          - Zuivel Kwaliteitscontrolebureau Afdeling Kaas, met aanvullingen in de jaren 1980 en 1974, 1974-1980, 73
          - Zuivel Kwaliteitscontrolebureau, Statuten en Huishoudelijk Reglement, [ca.]1964, 74
      - Streven naar verbetering van kwaliteit van producten en processen, E.2.2.2.
        - Onderzoek, E.2.2.2.1.
          - Rapport "Over een onderzoek naar de stevigheid van Nederlandsche boter", door F. Keestra, 1939; 309; 1 omslag
          - Rapport "De stevigheid van Nederlandsche boter: het vraagstuk van practische zijde bezien", door F. Keestra, 1945; 310; 1 omslag
        - Correspondentie en advisering met betrekking tot wet- en regelgeving, E.2.2.2.2.
          - Notities en correspondentie met onderliggende stukken betreffende de positie van het Zuivel Kwaliteitscontrolebureau en het Controlestation voor Melkproducten als uitvoercontrole-instellingen op basis van de landbouwuitvoerwet, 1981-1982; 917; 1 omslag
        - Circulaires en mededelingen bestemd voor aangeslotenen, E.2.2.2.3.
          - Mededelingen [genummerd] van het Zuivel Kwaliteitscontrolebureau aan de gecontroleerden van de afdeling Boter, inclusief bijlagen, 1937-1978; div.nrs.; 4 omlagen
            - Mededelingen aan de gecontroleerden van de afdeling Boter, nummers 1-80, 1937-1948, 801
            - Mededelingen aan de gecontroleerden van de afdeling Boter, nummers 81-187, 1948-1966, 802
            - Mededelingen aan de gecontroleerden, nummers 188-218, 1966-1976, 496
            - Mededelingen aan de gecontroleerden van de afdeling Boter, nummers 219, 220, 1977-1978, 75
          - Mededelingen [genummerd] van het Zuivel Kwaliteitscontrolebureau aan de gecontroleerden van de afdeling Melkpoeder, inclusief bijlagen, 1947-1981; 76, 803-804; 3 omslagen
            - Index op de nummers 1 t/m 133 van de Mededelingen aan de gecontroleerden van de afdeling Melkpoeder, 1947-1972, 76
            - Mededelingen aan de gecontroleerden van de afdeling Melkpoeder, nummers 1-100, 1947-1962, 803; 1 omslag
            - Mededelingen aan de gecontroleerden van de afdeling Melkpoeder, nummers 101-156, 1962-1981, 804
              De index op deze mededelingen (inventarisnummer 76) loopt tot 1972
          - Mededelingen [genummerd] van het Zuivel Kwaliteitscontrolebureau aan de gecontroleerden van de afdeling Kaas, inclusief bijlagen, 1947-1981; 805-806; 2 omslagen
            - Mededelingen aan de gecontroleerden van de afdeling Kaas, nummers 1-120, 1947-1966, 805
            - Mededelingen aan de gecontroleerden van de afdeling Kaas, nummers 121-159, 1966-1981, 806
          - Mededelingen van het Zuivel Kwaliteitscontrolebureau aan de Exporteurs van Melkpoeder, 1949-1950; 824; 1 omslag
          - Mededelingen van het Zuivel Kwaliteitscontrolebureau aan de gecontroleerden van het ZKB, welke niet zijn aangesloten bij de afdeling Boter, 1960; 823
          - Mededeling aan de controleurs inzake controle op leveringen van smeltkaas en botervet door aangeslotenen ten behoeve van het Wereldvoedselprogramma, 1970; 78; 1 omslag
          - Mededeling van de boterstations aan boterfabrikanten tevens aangesloten bij het Zuivel Kwaliteitscontrolebureau inzake keuringsbesluiten, 1981; 80; 1 omslag
      - Vergroten van (naams)bekendheid van de organisatie door het (laten) publiceren van artikelen, boeken en brochures, E.2.2.3.
        - Brochure "Holland: Nederlandse zuivelcontrole onder rijkstoezicht", uitgegeven door het Zuivel Kwaliteitscontrolebureau (ZKB) /gezamenlijke controle-instellingen op zuivelgebied, [ca.] 1953; 311; 1 omslag
        - Brochure "Hollande: Contrôle des produits laitiers Néerlandais", uitgegeven door het Zuivel Kwaliteitscontrolebureau (ZKB) /gezamenlijke controle-instellingen op zuivelgebied, [ca.] 1953; 312; 1 omslag
        - Brochure "Holland: Dutch dairy control under government supervision", uitgegeven door het Zuivel Kwaliteitscontrolebureau (ZKB) /gezamenlijke controle-instellingen op zuivelgebied, [ca.] 1953; 313; 1 omslag
- Controlestation voor Melkproducten (CvM)1930-1975, F.
  - Stukken niet naar inhoud beschreven, F.1.
    - Notulen, F.1.1.
      - Agenda's, notulen en bijlagen van de vergaderingen van het Bestuur van het Controlestation voor Melkproducten, 1931-1940; 369-370; 2 omslagen
        - 1931-1934, 369
        - 1935-1940, 370
      - Agenda's en bijlagen van de vergaderingen van het Bestuur van het Controlestation voor Melkproducten, 1931-1997; 371-415; 45 omslagen
        - 1931, 1941-1944, 1946-1949, 371
          Incompleet
        - 1950-1952, 372
        - 1953-1954, 373
        - 1955-1956, 374
        - 1957, 375
        - 1958, 376
        - 1959, 377
        - 1960, 378
        - 1961, 379
        - 1962, 380
        - 1963, 381
        - 1964, 382
        - 1965, 383
        - 1966, 384
        - 1967, 385
        - 1968, 386
        - 1969, 387
        - 1970, 388
        - 1971, 389
        - 1972, 390
        - 1973, 391
        - 1974, 392
        - 1975, 393
        - 1976, 394
        - 1977, 395
        - 1978, 396
        - 1979, 397
        - 1980, 398
        - 1981, 399
        - 1982, 400
        - 1983, 401
        - 1984, 402
        - 1985, 403
        - 1986, 404
        - 1987, 405
        - 1988, 406
        - 1989, 407
        - 1990, 408
        - 1991, 409
        - 1992, 410
        - 1993, 411
        - 1994, 412
        - 1995, 413
        - 1996, 414
        - 1997, 415
          Bevat tevens correspondentie betreffende de ontbinding van het Controlestation voor Melkproducten
      - Notulen van de vergaderingen van het Bestuur van het Controlestation voor Melkproducten, 1940-1997; 416-422; 7 omslagen
        Voor agenda's en bijlagen zie inventarisnummers 371-415
        - 1940-1950, 416
        - 1951-1957, 417
        - 1958-1963, 418
        - 1964-1972, 419
        - 1973-1978, 420
        - 1979-1986, 421
        - 1987-1997, 422
    - Jaarverslagen, F.1.2.
      - Jaarverslagen van het Controlestation voor Melkproducten over de jaren 1958-1959, 1962, 1975, 1977, 1979-1980, 1959-1981; 425; 1 omslag
    - Correspondentie, F.1.3.
      - Correspondentie van het Controlestation voor Melkproducten over diverse onderwerpen, 1942-1945; 428; 1 omslag
  - Stukken naar inhoud beschreven, F.2.
    - Organisatie en personeel, F.2.1.
      - Instelling, ontwikkeling en opheffing, F.2.1.1.
        - Statuten, huishoudelijk reglement, beschikkingen, voorschriften van het Controlestation voor Melkproducten uit oktober 1935, 427; 1 band
        - Afschrift van de akte houdende statutenwijziging van de Vereniging het Controlestation voor Melkproducten, gedateerd 20 september 1979, 877; 1 omslag
        - Juridische correspondentie betreffende de fusie tussen de Vereniging het Controlestation voor Melkproducten en de Stichting Centraal Orgaan Zuivelcontrole, later Stichting Centraal Orgaan voor Kwaliteitsaangelegenheden in de Zuivel, 1982-1995; 791; 1 omslag
      - Financiën, F.2.1.2.
        - Accountantsverklaringen over de jaarrekeningen 1931-1972 van het Controlestation voor Melkproducten, 1932-1973; 423-424; 2 omslagen
          - 1931-1954, 1932-1955, 423
          - 1955-1972, 1956-1973, 424
        - Financieel verslag over 1992 van het Controlestation voor Melkproducten, inclusief Accountantsverklaring, 1992-1993; 954; 1
          omslag
    - Taakuitoefening, F.2.2.
      - Toezicht op en keuring van producten en productieprocessen, F.2.2.1.
        - Kennisgevingen van aanvullingen op het voorschriftenboekje Controlestation voor Melkproducten, 1955-1981; 44-50; 7 omslagen
          Bij een aantal van deze kennisgevingen zijn invoegbladen bijgevoegd, of er zijn alleen invoegbladen
          - 1955-1961, 44
          - 1964-1965, 45
          - 1968-1969, 46
          - 1970-1971, 47
          - 1972-1973, 48
          - 1974-1976, 49
          - 1978, 1981, 50
        - Voorschriftenboekje Controlestation voor Melkproducten (CvM), 1957-1982; 36-40; 5 omslagen
          Bevat aanvullingen middels losse invoegbladen
          - Huishoudelijk reglement van vereniging "Het Controlestation voor Melkproducten", [ca.] 1964, 37
          - Reglement op de tuchtrechtspraak, goedgekeurd bij ministeriële beschikking gedateerd 6 januari 1965, 1965, 38
          - Controlereglement aangevuld tot en met 10 mei 1982 bestaande uit diverse onderdelen, 1957-1982, 39
            1. Algemene Bepalingen. 2. Gecondenseerde melk. 3. Melkpoeder en melkproducten met vitaminen en dergelijke. 4. Blokmelk. 5. Volle, halfvolle en magere melk. 6. Room. 7. Karnemelk. 8. Speciaalproducten. 9. Gedroogde weiproducten. Methoden van onderzoek
          - Rijksvoorschriften, 40
            Bevat: Uitvoer controlebesluit 1957 (Melk en Melkproducten), Uitvoercontrolebeschikking 1960 (Melk en Melkproducten), aangevuld tot en met 1981, Landbouwuitvoerbesluit 1963, Reglement Raad van Beroep bedoeld in het Landbouwuitvoeringsbesluit 1963, Diversen (bevat diverse ontheffingsbeschikkingen en vrijstellingen)
          - Statuten van de "vereniging Het Controlestation voor Melkproducten", aangevuld tot circa 1979, 1964-[ca.] 1970, 36
        - Handleiding voor de controledienst Controlestation voor Melkproducten aangevuld met kennisgeving van wijzigingen in 1974 en 1975, 1975-1975; 41; 1 omslag
      - Streven naar verbetering van kwaliteit van producten en processen, F.2.2.2.
        - Rapport betreffende statistische aspecten van de monsterneming opgesteld in opdracht van de technisch-wetenschappelijke commissie van het Controlestation voor Melkproducten, 1960; 778; 1 omslag
        - Rapport "RKC's", rapport van de Werkgroep Oprichting Regionale Kwaliteitscommissies voor Boerderijmelk (RKC's), 1989; 928; 1 omslag
        - Circulaires van het Controlestation voor Melkproducten aan de aangeslotenen, 1971-1981; 919, 952; 2 omslagen
          - 1971-1978, 952
          - 1979-1981, 919
      - Vergroten van (naams)bekendheid van de organisatie en haar werkzaamheden, F.2.2.3.
        - Speciale uitgave van tijdschrift "Mölkerei-Zeitung" nr.66 van 20-08-1937 betreffende het XIe Milchwirtschaftliche Weltkongress, 741; 1 omslag
          Publicatie van derde, heeft echter historische waarde
        - Boek "25 jaar C.v.M.", ter gelegenheid van het 25-jarig bestaan van Controlestation voor Melkproducten, 1955; 894; 1 omslag
        - Persbericht betreffende certificaten voor droge melkproducten bestemd voor uitvoer naar de Verenigde Staten van Noord-Amerika opgesteld door het Controlestation voor Melkproducten, [ca.] 1970; 835; 1 omslag
- Kaas- en Botercontrolestations, G.
  - Commissie van gezamenlijke boter- en kaascontrolestations, G.1.
    Van 1921-1949 was sprake van gemeenschappelijke exploitatie van het Kaascontrolestation Zuid-Holland voor Volvette Kaas (KZ Volvet), Het Kaascontrolestation Zuid-Holland - Brabant, (KCZB) en Botercontrolestation Zuid-Holland (BCZH) - Verkort: "De 3 stations". In de jaren 1950-1960 en van 1973-1980 was sprake van gemeenschappelijke exploitatie van het Kaascontrolestation Zuid-Holland voor Volvette Kaas (KZ Volvet), Het Kaascontrolestation Zuid-Holland - Brabant, (KCZB), Botercontrolestation Zuid-Holland (BCZH) en het Controlestation voor Melkhygiëne (CvM) - Bij verkorting: "De 4 stations". Vanaf 1961 - 1972 was de gemeenschappelijke exploitatie uitgebreid met Kaascontrolestation Utrecht voor Volvette Kaas (KCUVV) en het Botercontrolestation Utrecht (BCU), dan verkort: "De 6 stations". Van 1973-1980 was wederom sprake van "De 4 stations"
    - Commissie van de drie stations (1920-1949), G.1.1.
      Gemeenschappelijke exploitatie van het Kaascontrolestation Zuid-Holland voor Volvette Kaas (KZ Volvet), Het Kaascontrolestation Zuid-Holland - Brabant, (KCZB) en Botercontrolestation Zuid-Holland (BCZH) - Verkort: "De 3 stations"
      - Stukken niet naar inhoud beschreven, G.1.1.1.
        - Notulen van de vergaderingen van de Commissie van de drie stations, 1920-1949; 661-662, 672; 2 banden en 1 omslag
          - 1930-1937, 661
          - 1937-1939, 662
          - 1939-1949, 672; 1 omslag
        - Notulen van de vergaderingen van het College van Toezicht van de Stichting Pensioenfonds der Boter- en Kaascontrolestations Zuid-Holland, 1925-1953; 594; 1 band
        - Agenda's en vergaderstukken van de vergaderingen van het bestuur, de algemene vergaderingen en de vergaderingen van de financiële commissie van het Botercontrolestation Zuid-Holland, Kaascontrolestation Zuid-Holland voor Volvette Kaas en Kaascontrolestation Zuid-Holland - Brabant, 1927-1933; 537; 1 omslag
          Beschreven zoals aangetroffen (4 archiefvormers gebundeld)
        - Agenda's en bijlagen van vergaderingen van de Commissie van de drie stations, 1938-1949; 665; 1 omslag
        - Correspondentie over uiteenlopende zaken en vergaderstukken van de Commissie van de drie stations, 1921-1949; 663; 1 omslag
      - Stukken naar inhoud beschreven, G.1.1.2.
        - Overeenkomst gesloten in 1938 tussen de 3 stations inzake de oprichting en de bevoegdheden van een Centrale Commissie voor de 3 stations bedoeld voor de verzorging van gemeenschappelijke belangen, met daarbij de notulen van de vergadering van de Commissie van de 3 stations op 1 juli 1932 met als belangrijk onderwerp het functioneren van de commissie van de 3 Stations, 1932-1938; 961; 1 omslag
        - Correspondentie van de Commissie voor de drie stations betreffende pensioenvoorzieningen van personeelsleden, 1940-1944; 862; 1 omslag
        - Correspondentie van de raad van Beroep 1941-1949, Pensioenfonds 1941-1945, Financiële Commissie 1941,1944, Commissie van de drie stations 1941-1949, 508; 1 omslag
          Papier in slechte staat
        - Overeenkomst tussen het Kaascontrolestation voor Boerenkaas, het Kaascontrolestation Zuid-Holland - Brabant, het Botercontrolestation Zuid-Holland en het Controlestation voor Melkproducten met betrekking tot de oprichting en het functioneren van de Commissie voor de Vier Stations 1979, alsmede een kopie van de vervallen overeenkomst uit 1973, 1973-1979; 827; 1 omslag
        - Accountantsverklaringen over de jaarrekeningen van de combinatie van de drie controlestations betreffende de jaren 1941-1949, 1942-1950; 676; 1 omslag
    - Commissie van de vier Stations (1950-1960) en (1974-ca.1980), G.1.2.
      Gemeenschappelijke exploitatie van het Kaascontrolestation Zuid-Holland voor Volvette Kaas (KZ Volvet), Het Kaascontrolestation Zuid-Holland - Brabant, (KCZB), Botercontrolestation Zuid-Holland (BCZH) en het Controlestation voor Melkhygiëne (CvM) - Bij verkorting: "De 4 stations"
      - Stukken niet naar inhoud beschreven, G.1.2.1.
        - Indexen op notulen en jaarverslagen van de boter- en kaascontrolestations in Zuid-Holland en het Controlestation voor Melkproducten (CvM), 1919-1965; div.nrs.; 3 banden
          Met handgeschreven aantekeningen
          - 1940-1958, 510
            Kaas- Boter- en Melkcontrolestations afzonderlijk benoemd en gedateerd, Kaascontrolestation Zuid-Holland voor Volvette Kaas (KZ Volvet) 1942-1957, Kaascontrolestation Zuid-Holland - Brabant (KCZB) 1950-1957, Botercontrolestation Zuid-Holland (BCZH) 1940-1957, Controlestations voor Melkproducten (CvM) 1949-1958
          - 1957-4964, 583
            Kaas- Boter- en Melkcontrolestations afzonderlijk benoemd en gedateerd, Kaascontrolestation Zuid-Holland voor Volvette Kaas (KZ Volvet) 1958-1962, Kaascontrolestation Zuid-Holland - Brabant (KCZB) 1957-1962, Botercontrolestation Zuid-Holland (BCZH) 1959-1964, Controlestation voor Melkproducten (CvM) 1958-1962
          - 1919-1965, 825
            Kaas- Boter- en Melkcontrolestations afzonderlijk benoemd en gedateerd, Kaascontrolestation Zuid-Holland voor Volvette Kaas (KZ Volvet) 1921-1965, Kaascontrolestation Zuid-Holland - Brabant (KCZB) 1924-1965, Botercontrolestation Zuid-Holland (BCZH) 1919-1965, Controlestation voor Melkproducten (CvM) 1931-1965
        - Agenda's en bijlagen van vergaderingen van de Commissie van de vier stations, 1950-1960; 666-667; 2 omslagen
          - 1950-1955, 666
          - 1956-1960, 667
        - Notulen van vergaderingen van de Commissie van de vier stations, 1950-1960; 673; 1 omslag
        - Agenda's en bijlagen van vergaderingen van de Commissie van de vier stations, 1974-1980; 670-671; 2 omslagen
          - 1974-1977, 670
          - 1978-1980, 671
        - Notulen van vergaderingen van de Commissie van de vier stations, 1974-1980; 675; 1 omslag
        - Correspondentie over uiteenlopende zaken en vergaderstukken van de Commissie van de vier stations, 1950-1962; 664; 1 omslag
      - Stukken naar inhoud beschreven, G.1.2.2.
        - Ondertekende Overeenkomsten tussen de vier boter-, kaas- en melkcontrolestations inzake bestuur en organisatie, vaststelling van bezittingen, enkel gewijzigde versies, 1948-1959; 963; 1 omslag
        - Accountantsverklaringen over de jaarrekeningen van 1950 tot en met 1960 van de combinatie van de vier controlestations, 1951-1961; 677; 1 omslag
        - Accountantsverklaringen over de jaarrekeningen van 1972 en 1973 van de combinatie van de vier controlestations, 1973-1974; 679; 1 omslag
    - Commissie van de zes stations (1961-1973), G.1.3.
      Gemeenschappelijke exploitatie van de 4 stations werd uitgebreid met Kaascontrolestation Utrecht voor Volvette Kaas (KCUVV) en het Botercontrolestation Utrecht (BCU), dan verkort: "De 6 stations"
      - Stukken niet naar inhoud beschreven, G.1.3.1.